

ISAQUE LIMA

Desenvolvedor Full Stack

Meu contato

izakdvlpr@gmail.com

(31) 9 9860-4008

Vitória, Espirito Santo

izakdvlpr.com

Habilidades

Back-end: NodeJs, TypeScript, JavaScript, Kotlin, Git, API Rest, GraphQL, gRPC, Socket.io, Kafka, Jest, Prisma, PostgreSQL, MySQL, MongoDB, Docker, Github Actions, CircleCI. Front-end: ReactJs, NextJs, ViteJS, Styled-Componenets, TailwindCSS, ReduxJS Mobile: Jetpack Compose, React Native,

Personalidade

- Comunicação
- Trabalho em equipe
- Flexibilidade e adaptabilidade
- Colaboração
- Gerenciamento de tempo

Formação

- Engenharia de Software Universidade Estácio de Sá 2022 - Presente
- Ensino médio Colégio Estadual do Espirito Santo 2020 - 2021

Certificados

 Ignite & GoStack Rocketseat 2021 - 2022

Idiomas

- Português Nativo
- Espanhol Fluente
- Inglês Intermediário

Sobre mim

Sou um entusiasta do desenvolvimento de software, e minha jornada neste campo estimulante teve início há alguns anos, quando minha paixão por explorar as possibilidades da programação foi despertada. Desde então, fui atraído por projetos empolgantes na Web e no mundo mobile, aprofundando meu conhecimento em tecnologias de ponta como TypeScript, Node.js e React.js. Hoje, imerso nesse ecossistema dinâmico, enfrento desafios contínuos e contribuo para projetos que enriquecem a experiência digital.

Experiência profissional

Ticket Norte 2023 - 2023

- Especialização em construir sites dinâmicos e velozes com Next.js. Uso TypeScript para código mais seguro e Tailwind CSS para estilos consistentes em toda a aplicação.
- Habilidade em desenvolver microserviços rápidos com Node.js e TypeScript. Uso gRPC e Socket.io para comunicação eficaz entre serviços, construindo sistemas escaláveis e interativos.
- Experiência em criar ótimos aplicativos para Android usando Jetpack Compose. Crio interfaces modernas que funcionam bem em diferentes dispositivos.

Hitechline Tecnologia 2021 - 2023

- Experiência com desenvolvimento de interfaces de usuário modernas e responsivas utilizando NextJS, ReactJS, ReduxJS, ChakraUI e TypeScript no front-end.
- Habilidade em desenvolver sistemas escaláveis e eficientes utilizando NodeJS e TypeScript no back-end, além de conhecimento em outras tecnologias como Socket.io, gRPC, GraphQL, Redis, Prisma e Jest.
- Conhecimento em Apache Kafka, utilizado para construir sistemas de mensageria em tempo real.
- Domínio em ferramentas de automação de processos e estabilidade de sistemas em produção, como Github Actions, CircleCI e Docker.
- Experiência em modelagem de dados e consultas avançadas utilizando PostgreSQL, MySQL e MongoDB.